臺灣宜蘭地方法院交通事件裁定　　　　 95年度交聲字第176號
移送　機關　交通部公路總局臺北區監理所蘆洲監理站
異　議　人　甲○○
　　　　　　　　　　　樓
上列受處分人因違反道路交通管理處罰條例案件，對於交通部公
路總局臺北區監理所蘆洲監理站於民國95年11月6日所為之北監
蘆字第裁46-A4K908261號裁決處分，聲明異議，本院裁定如下：
    主  文
異議駁回。
    理  由
一、原處分機關係以：異議人甲○○於民國95年11月2日20時8分
    ，騎乘車牌號碼CSF-292號重型機車，行經臺北市○○○路
    與南京西路路口，因駕駛執照業經註銷仍駕駛機器腳踏車，
    經臺北市政府警察局交通警察大隊警員掣單舉發。嗣經原處
    分機關依道路交通管理處罰條例第21條第1項第4款、第4項
    之規定，裁處新臺幣（下同）6,000元罰鍰，並扣繳駕駛執
    照。
二、聲明異議意旨略以：異議人並未簽收原處分機關所送達之裁
    決書，致無從知悉以繳納罰鍰，該裁決顯無執行之效力，為
    此聲明異議，請求撤銷原處分等語。
三、按汽車駕駛人，有駕駛執照業經吊銷、註銷仍駕駛小型車或
    機器腳踏車者，處6,000元以上12,000元以下罰鍰，並當場
    禁止其駕駛。第1項第4款之駕駛執照，應扣繳之。道路交通
    管理處罰條例第21條第1項第4款、第4項定有明文。
四、經查：
（一）證人乙○○即臺北市政府警察局交通警察大隊直屬第三分
      隊警員於本院訊問時證述：「我擔任交通警察迄今有16年
      ，包括取締交通違規。本件違規案件是我取締的，舉發異
      議人駕駛執照註銷仍駕車，是我舉發異議人違規左轉行為
      後，經過掌上型電腦查詢，發現異議人重型機車駕駛執照
      業經監理機關逕行註銷，我用警用無線電向隊部查詢，確
      認異議人重型機車駕駛執照確實已被註銷，我當場告知異
      議人其駕駛執照已經被註銷，要舉發異議人駕駛執照註銷
      仍駕車行為，並保管異議人之駕駛執照，該駕駛執照之後
      會送到監理機關。我掣單後異議人有簽收。」等語（見本
      院卷第33頁至第34頁）。且異議人於95年11月2日20時8分
      ，騎乘車牌號碼CSF-292號重型機車，行經臺北市○○○
      路與南京西路路口，因駕駛執照業經註銷仍駕駛機器腳踏
      車，經證人乙○○掣單舉發後，確有簽收該違反道路交通
      管理事件通知單，惟異議人並未依該通知單所載到案日期
      95年11月17日，至交通部公路總局臺北區監理所蘆洲監理
      站繳納罰鍰，反於到案日期前即95年11月6日15時以電話
      方式向該監理站陳述意見，要求該監理站為裁決之處分，
      並將裁決書送達臺北市○○區○○街52巷3號2樓居所，俾
      其聲明異議。嗣交通部公路總局臺北區監理所蘆洲監理站
      乃於95年11月6日，依道路交通管理處罰條例第21條第1項
      第4款、第4項規定，裁處異議人6,000元罰鍰，並扣繳駕
      駛執照，隨即將裁決書送達異議人上開居所，由異議人親
      自簽收，此有臺北市政府警察局舉發違反道路交通管理事
      件通知單、交通部公路總局臺北區監理所蘆洲監理站北監
      蘆字第裁46-A4K908261號裁決書、公路總局臺北區監理所
      蘆洲監理站受理民眾陳情案件紀錄表、交通部公路總局臺
      北區監理所蘆洲監理站95年11月8日北監蘆字第095210030
      3號函、掛號郵件送達回執聯各1份在卷可參（見本院卷第
      4頁、第10頁、第11頁、第16頁），可證上開舉發違反道
      路交通管理事件通知單、裁決書均已合法送達異議人。故
      異議人辯稱：未簽收該裁決書等語，自不足採。
（二）綜上證據，異議人仍執前詞置辯，顯然不足採信。異議人
      既然有上開違規之事實，原處分機關據以援引道路交通管
      理處罰條例第21條第1項第4款、第4項之規定，裁處6,000
      元罰鍰，並扣繳駕駛執照，於法並無不當，本件異議為無
      理由，應予駁回。
五、據上論斷，應依道路交通管理處罰條例第87條第2項、道路
    交通案件處理辦法第19條，裁定如主文。
中　　華　　民　　國　　96　　年　　 2　　月　　26　　日
                         臺灣宜蘭地方法院交通法庭
                                 法  官　蘇錦秀
以上正本證明與原本無異。
如不服本裁定，應於裁定送達後5日內向本院提出抗告狀。（需
附繕本）
                                 書記官　葉瑩庭
中　　華　　民　　國　　96　　年　　2 　　月　　26　　日
